【裁判字號】    89,上易,1040
【裁判日期】    890629
【裁判案由】    竊盜
【裁判全文】
臺灣高等法院臺中分院刑事判決                  八十九年度上易字第一四號
    上  訴  人  臺灣台中地方法院檢察署檢察官
    被      告  乙○○
右上訴人因被告竊盜案件，不服台灣台中地方法院中華民國八十九年一月三十一日第
一審判決（民國八十八年度易字第三一八三號，起訴案號：台灣台中地方法院檢察署
民國八十八年度偵字第一六五二二號），提起上訴，本院判決如左：
    主      文
原判決撤銷。
乙○○竊盜，累犯，處拘役伍拾日。
    事      實
一、乙○○曾有違反麻醉藥品管理條例、竊盜、違反電業法、贓物等前科紀錄，其中
    一次因違反麻醉藥品管理條例案件，於民國八十七年一月二十六日經台灣苗栗地
    方法院以八十六年度易字第七０五號刑事判決量處有期徒刑七月，於同年二月二
    十二日確定，嗣經緝獲於八十八年二月十一日執行完畢，詎不思悔改，於八十八
    年七月十一日下午五時三十分許，駕駛牌照號碼ＭＨ－九七０一號自小客車行經
    台中縣后里鄉○○路四七五號前時，因右前輪爆胎，竟意圖為自己不法之所有，
    即至同路四七六之二號前，利用無人之際，竊取甲○○所有之固特異輪胎一個，
    持往苗栗縣三義鄉鯉魚村鯉魚口三十一號順輝輪胎行委請代為更換輪胎，嗣經甲
    ○○得悉而追趕至上開輪胎行取回輪胎並報警查獲。
二、案經台中縣警察局大甲分局報請台灣台中地方法院檢察署檢察官偵查起訴。
    理  由
一、被告乙○○於本院審理時雖經傳喚而未到庭，惟據其於偵查及原審法院審理時均
    弗承有竊盜之犯行，並以伊駕駛右開自小客車途經上址時，因右前輪爆胎，係一
    不詳姓名之人持前開證人甲○○之輪胎交付予伊，伊並未竊取該輪胎云云；然查
    右揭事實，已據甲○○指訴明確，即被告對於右述確曾持甲○○所有之前開輪胎
    前往順輝輪胎行委請更換，嗣經甲○○發現取回並報警查獲乙節，亦不加爭執，
    而其所稱不詳姓名之人，被告復無法提供真實之姓名、年籍、住居所等資料以供
    查核，足見被告所辯，尚與常情不合，當係推諉之詞，自難憑信；此外，尚據證
    人即順輝輪胎行之負責人吳榮坤證述在卷，又有贓物認領保管單在卷可稽，從而
    事證明確，被告犯行堪以認定，應予依法論科。
二、核被告所為，係犯刑法第三百二十條第一項之竊盜罪。查被告曾有違反麻醉藥品
    管理條例、竊盜、違反電業法、贓物等前科紀錄，其中一次因違反麻醉藥品管理
    條例案件，於八十七年一月二十六日經台灣苗栗地方法院以八十六年度易字第七
    ０五號刑事判決量處有期徒刑七月，於同年二月二十二日確定，嗣經緝獲於八十
    八年二月十一日執行完畢，有臺灣高等法院全國前案紀錄表在卷可考，其於五年
    以內再犯上揭有期徒刑以上之罪，為累犯，應依法加重其刑。詎原審法院未察，
    遽為被告無罪之判決，自有未合，上訴人即檢察官執此憑以指摘原判決不當，為
    有理由，應由本院將原判決予以撤銷改判。查被告已有前科紀錄多次，已如上論
    ，足見其素行非佳，詎不思謹慎其身，猶再蹈法網，量刑本不宜輕縱，惟念其犯
    罪所得財物價值不高，且嗣後業據甲○○取回及其他一切情狀，量處被告拘役伍
    拾日，以示懲儆。
三、被告經合法傳喚，無正當之理由無故不到庭，爰不待其陳述逕行判決，附此敘明
    。
四、據上論斷，應依刑事訴訟法第三百七十一條、第三百六十九條第一項前段、第三
    百六十四條、第二百九十九條第一項前段，刑法第三百二十條第一項、第四十七
    條，罰金罰鍰提高標準條例第一條前段判決如主文。
本案經檢察官丙○○到庭執行職務。
中      華      民      國    八十九     年      六       月    二十九  日
                                  臺灣高等法院臺中分院刑事第十庭
                                        審判長法  官  林  照  明
                                              法  官  曾  謀  貴
                                              法  官  李  寶  堂
右正本證明與原本無異。
不得上訴。
                                              書記官  蕭  玉  真
中      華      民      國    八十九     年      六       月    三十    日
附錄：
刑法第三百二十條第一項：
意圖為自己或第三人不法之所有，而竊取他人之動產者，為竊盜罪，處五年以下有期
徒刑、拘役或五百元以下罰金。                                            Ｉ


司法院資訊處製作；財團法人民間司法改革基金會備份。
